臺灣高等法院高雄分院刑事判決　　　　 96年度上訴字第962號
上　訴　人
即　被　告　戊○○
　　　　　　　　　　　達址）
選任辯護人　吳保仁律師
上　訴　人
即　被　告　丁○○
選任辯護人　朱淑娟律師
選任辯護人　陳正男律師
選任辯護人　陳裕文律師
上列上訴人因妨害自由案件，不服臺灣高雄地方法院95年度訴字
第4023號中華民國96年3 月30日第一審判決（起訴案號：臺灣高
雄地方法院檢察署95年度偵字第16219 、20465 號），提起上訴
，本院判決如下：
    主  文
原判決撤銷。
戊○○、丁○○共同犯剝奪他人行動自由罪，各處有期徒刑陸月
，均減為有期徒刑參月，如易科罰金，均以銀元佰元即新臺幣
玖佰元折算壹日。
    事  實
一、戊○○因甲○○拖欠借款多時未還，心生不滿，為逼甲○○
    清償債務，乃與其友人丁○○、姓名年籍不詳之成年男子（
    下稱甲男）共同基於妨害自由之犯意聯絡，於民國95年5 月
    13日凌晨零時許，推由丁○○撥電話給正在玩牌之甲○○佯
    稱：是高中同學因心情不佳欲邀喝酒解悶等語，甲○○信以
    為真應允，乃由牌友吳峰全駕駛小客車搭載其及另牌友丙○○、乙○○等人，於同日凌晨1 時許，至高雄縣大寮鄉○○
    路「歡喜樓ＫＴＶ」約定地點，甲○○入內尋人未獲，外出
    再搭乘吳峰全所駛小客車，經電話聯繫發現戊○○所駕駛車
    牌號碼ZL-8985 號小客車內載丁○○、甲男及一不知情之不
    詳姓名女子停在「歡喜樓ＫＴＶ」對面。甲○○乃獨自下車
    朝戊○○之自小客車走去輕敲該車右側後門示意，坐於該車
    右後座之丁○○開啟車門下車，即向甲○○表示積欠戊○○
    債務要好好談，惟遭甲○○藉詞搪塞，戊○○隨即手持棒球
    棒從駕駛座下車，先走向尚在另部車內之吳峰全等人稱：甲○○欠我錢，很皮，都不還，沒你們的事等語，即折返其所
    駛ZL-8985 號小客車旁命甲○○上車，丁○○則以手搭住甲○○的肩膀，復將甲○○推入ZL─8985號自小客車車後中座
    ，由丁○○與甲男分坐甲○○兩旁，不讓甲○○下車，並為
    擺脫吳峰全等人之跟蹤而快速駛離，共同以此非法之方法，
    剝奪甲○○之行動自由。甲○○在ZL─8985號自小客車內期
    間，戊○○要求甲○○向友人借款還債，或因甲○○拒打電
    話，或因朋友不借，或因甲○○在電話中向友人暗示求救，
    戊○○遂接續3 次將所駛小客車停至大寮鄉三隆村、同鄉上
    寮村、大寮村等產業道路，強拉甲○○下車，並與丁○○、
    甲男共同基於傷害犯意連絡，由丁○○及甲男將甲○○拉住
    ，戊○○則徒手毆打甲○○臉部，或以球棒毆打甲○○之左
    腰、臀部，用腳踢胸部，致甲○○受有左臀部、左腰挫傷皮
    下瘀血、右膝挫傷輕微浮腫等傷害（傷害部分業據甲○○於
    偵查中撤回告訴），甲○○迫於無奈答應再撥電向友人薛建
    斌借錢還債，戊○○遂於同日凌晨3 時50分許，命甲○○將
    薛建斌之行動電話號碼告知，再由戊○○以其行動電話撥通
    後，轉由甲○○接聽借得新臺幣（下同）3 萬元，薛建斌依
    約於同日凌晨4 時許，攜款至高雄縣鳳山市大東醫院將3 萬
    元交付戊○○後，戊○○等人始讓甲○○下車離去。
二、案經甲○○訴由高雄縣政府警察局林園分局報告報告臺灣高
    雄地方法院檢察署檢察官偵查起訴。
    理  由
壹、證據能力部分：
　　按被告以外之人於審判外之陳述，雖不符刑事訴訟法第159
    條之1 至第159 條之4 之規定，而經當事人於審判程序同意
    作為證據，法院審酌該言詞陳述或書面陳述作成時之情況，
    認為適當者，亦得為證據。當事人、代理人或辯護人於法院
    調查時知有第159 條第1 項不得為證據之情形，而未於言詞
    辯論終結前聲明異議者，視為有前項之同意，同法第159 條
    之5 第1 、2 項定有明文。立法意旨在於傳聞證據未經當事
    人之反對詰問予以核實，原則上先予排除，惟若當事人已放
    棄反對詰問權，於審判程序中表明同意該等傳聞證據可作為
    證據，基於尊重當事人對傳聞證據之處分權，及證據資料愈
    豐富，愈有助於真實發見之理念，且強化言詞辯論主義，使
    訴訟程序得以順暢進行，上開傳聞證據亦均具有證據能力。
    查本案據以認定被告犯罪事實有無之被告以外之人於審判外
    之言詞或書面陳述，被告及檢察官於原審及本院審理時，均
    同意作為證據，且於本院言詞辯論終結前，均未聲明異議，
    而本院審酌該言詞陳述及書面陳述作成之情況，未見有何不
    適當之情形，故依前開規定，均得為證據。
貳、論罪科刑部分：
一、訊據上訴人即被告戊○○、丁○○坦認有於95年5 月13日凌
    晨0 時許，以電話邀約甲○○至「歡喜樓KTV 」唱歌喝酒，
    見面後為了要債，有以ZL─8985號自小客車將甲○○從該處
    搭載至高雄縣大寮鄉三隆村等地，戊○○有持物毆打甲○○
    ，再於當日凌晨3 、4 時許，至高雄縣鳳山市大東醫院由戊○○向薛建斌取得3 萬元後，始讓甲○○下車離去等情；雖
    均否認有何妨害自由之犯行。被告戊○○於原審辯稱：當日
    只有伊與丁○○找甲○○喝酒，見面後有向甲○○要求清償
    舊債，但當時沒拿球棒，因甲○○怕在朋友面前丟臉才自己
    同意跟伊上車，在車上伊一直跟甲○○要錢，且在大寮鄉○○路來回徘徊，並未打甲○○云云；嗣於本院中改稱，伊有
    拿汽車柺杖鎖打甲○○，並無持棒球棒云云。被告丁○○辯
    稱：伊當日打電話給甲○○說心情不好想喝酒，由甲○○約
    在「歡喜樓KTV 」，因甲○○看到戊○○後自己臉色發白，
    為了緩和氣氛，所以伊有對甲○○勾肩搭背，並要請他抽煙
    ，不知道甲○○為何會講伊妨害自由，且於光明路上洽談兜
    圈期間，氣氛非常熱絡云云。惟查：
（一）上揭事實業據被害人甲○○於偵查中結證稱：當天伊跟朋
      友在打牌，因丁○○假藉高中同學名義約伊至「歡喜樓Ｋ
      ＴＶ」喝酒，所以伊跟3 位牌友，由牌友吳峰全駕駛小客
      車載到現場，伊朝戊○○車門敲窗後，坐在後座丁○○先
      下車，整隻手搭著伊的肩，之後坐在駕駛座戊○○下車，
      手上拿著1 隻棒球棒，趨前向吳峰全他們說話，嗣返回恫
      嚇叫伊上車，丁○○則順勢將推伊上車，伊坐在中座，旁
      邊坐著被告丁○○及甲男，戊○○叫伊打電話籌錢，如果
      沒拿到錢，不會讓伊容易離開，伊牌友看到伊被帶上車後
      ，雖有跟在後面，但被告戊○○車開很快甩掉，並未跟上
      ，伊在車上期間，因伊拒打電話借錢或因借不到錢或因向
      朋友求救，遭戊○○分別將車停在大寮鄉三隆村、上寮村
      、大寮村等產業道路路邊3 次，由被告丁○○、甲男將伊
      拉住壓下，被告戊○○則以手打伊臉部，以棍棒打伊左腰
      部、胸部，以腳踢伊，伊不得以才再打電話給薛建斌借錢
      始獲釋放等語甚詳（見偵查卷第17、25、26、31、33頁）
      ；核與證人吳峰全於偵查及原審審理時證述：伊原本與丙○○、乙○○在甲○○家打麻將，因甲○○接到朋友電話
      要至「歡喜樓KTV 」喝酒，伊就載甲○○、丙○○、乙○○至「歡喜樓KTV 」，甲○○有進去店內找對方無著，外
      出上車後甲○○打電話確認對方車輛在歡喜樓對面即下車
      走到該車前，被告戊○○一下車就拿球棒走到伊車門旁說
      甲○○很皮，欠被告戊○○錢，叫伊等不要管，被告戊○○向伊說完上開話語後，伊即看到被告丁○○用手勾著甲○○的肩上車，因擔心甲○○受到傷害，伊等開車在後面
      追，但追了10幾分鐘後在大寮鄉○○路追丟，即記下車牌
      請甲○○之家人報警等語（見偵查卷第24～25、34～35頁
      、原審卷第39～42頁）；及證人薛建斌於偵查中證述：當
      日凌晨3 時50分伊接到甲○○未顯示來電話碼之電話稱家
      裡急用錢，就約在甲○○家附近之加油站，後甲○○又打
      電話問為何還未到，另改約在伊家附近之大東醫院，再由
      甲○○之朋友開了1 輛自小客車來拿錢等語（見偵查卷第
      15頁），所述情節大致相符，並有載明甲○○受有事實欄
      所載傷勢之瑞生醫院診斷證明書1 紙可按（見警卷第12
      頁），參以被告2 人上開供述，及被告戊○○於本院中坦
      承有為要債毆打甲○○；另被告丁○○於本院中坦承：戊○○毆打甲○○時，我有下車站在那邊看，先前在KTV 前
      下車後，我有跟甲○○說大家都是好朋友，欠戊○○債務
      事待會兒好好說等情，足認被告2 人確有為討回借款而由
      被告丁○○將甲○○誘出後，再以強暴脅迫方式強令甲○○上車，並由被告丁○○、甲男坐在一旁看守，且為免遭
      吳峰全追上而無從遂行討債，加速駛離「歡喜樓KTV 」，
      而在途中以強暴方式強令甲○○撥打電話籌錢，嗣向薛建
      斌取得3 萬元後，始將甲○○釋放等情應堪認定。
（二）被告戊○○雖辯稱並未拿球棒，因甲○○怕在朋友面前丟
      臉才自己跟伊走，未對甲○○妨害其身體行動自由云云。
      然查被告戊○○持球棒下車要證人吳峰全不要管，並持棒
      球棒命甲○○上車一節，業經證人甲○○、吳峰全證述綦
      詳，已如前述；而證人甲○○就被強押上車、帶至大寮鄉
      三隆村、上寮村、大寮村等地如何遭戊○○徒手或持球棒
      毆打一情，其細節證述詳細，且其所述遭強押上車並快速
      離開現場等情，與證人吳峰全所述相符，另證人甲○○所
      述當日遭毆打情節，亦與其受傷部位為左臀、左腰挫傷皮
      下瘀血，右膝挫傷輕微浮腫等情相符，有95年5 月14日就
      診之診斷證明書在卷可稽（見警詢卷第12頁），是渠等之
      上開證述，均堪採信。況被告戊○○如未施以強暴脅迫手
      段令證人甲○○上車並撥打電話借款，何以需開快車駛離
      現場，並搭載甲○○於當日凌晨2 、3 時許在大寮鄉○○
      路、三隆村一帶徘徊，並毆打甲○○，及至取得薛建斌代
      為給付之3 萬元始讓甲○○離去，甚至證人甲○○身體出
      現有上開受傷情況？佐以證人甲○○並非在白天從容籌款
      ，而是在被告戊○○開車搭載2 、3 小時內之凌晨時間，
      在被告等人監視下始多次撥打電話向不同友人借錢，並以
      急迫語氣向證人薛建斌借錢，且急迫取款等情，益徵證人
      甲○○係在行動自由受拘束中，迫於無奈所為，是被告辯
      稱未拿球棒強押甲○○等語顯為卸責之詞，要難採信。其
      於本院中改稱其傷人係持汽車柺杖鎖云云，亦係為掩飾先
      前所辯未持棒球棒之虛詞，不足採信。
（三）被告丁○○雖辯稱伊與甲○○認識很久，當日確實是伊心
      情不好約喝酒，順便當公道主幫戊○○要錢，在車上氣氛
      熱絡等語。然被告等人僅在「歡喜樓ＫＴＶ」外停留等待
      被害人甲○○，待與甲○○會合後，亦未前往喝酒，而係
      由被告丁○○要求被害人就債務清償要好好談，另被告戊○○立即向證人吳峰全表明係要向甲○○催討借款，並旋
      搭載被害人甲○○加速離開，是被告等人辯稱確實欲喝酒
      一事，顯難遽採。況證人甲○○於偵查中證述：伊與被告
      丁○○並不熟識，被告丁○○並無伊手機號碼，因被告丁○○謊稱是高中同學打電話說心情不好約喝酒，伊才相信
      等語（見偵查卷第41～42頁）。且證人甲○○離開被告等
      人後即於95年5 月15日晚上向高雄縣政府警察局林園分局
      大寮分駐所報案，有報案三聯單在卷可稽（見警詢卷第10
      頁），於警詢時經詢問強押之人為何人時，證人甲○○亦
      僅能明確回答被告戊○○之名字，並證稱不認識其餘嫌疑
      人，就被告丁○○均亦係以不詳男子帶過，有該警詢筆錄
      在卷可稽（見警詢卷第3 ～4 頁），果被告丁○○與證人
      甲○○確屬熟識，則證人甲○○於警詢時當不至連被告丁○○之真實姓名或綽號均無法提供，亦見被告丁○○之辯
      解，均屬虛構卸責之詞，不足採信。
（四）被告聲請傳訊之證人丙○○於本院中雖證稱：當晚我只看
      到對方2 人，其中1 人下車跟甲○○說話，另1 人走過來
      跟吳峰全說話，我沒有注意到他手上有無帶東西及說話內
      容，也沒有看到有人將甲○○推上車等語。然證人丙○○
      另證稱：我當時坐在後座，沒有下車，我看不到對方有無
      帶東西，吳峰全坐在駕駛座，其視線比我視線看的清楚，
      我也沒有注意甲○○如何上對方車，事後吳峰全在車內有
      說對方上有拿東西等語（見本院卷第94至96頁），顯見証
      人丙○○係坐於吳峰全所駕駛小客車後座，視線非佳，且
      原本甲○○下車僅係與對方洽談喝酒之事，而未能全神灌
      注眼前事件過程，及查覺被告車內是否尚有其他乘客，是
      證人丙○○上開證述，乃難為被告戊○○未持棒球棒，甲○○未參與妨害甲○○行動自由，及被告車內並無甲男有
      利認定之依據。另證人甲○○就最初被害經過，或稱對方
      有3 人下車，或稱2 人，前後證述雖有出入，而有證述情
      節不同之情形。惟按證人之陳述有部分前後不符，或相互
      間有所歧異時，究竟何者為可採，法院仍應本其自由心證
      予以斟酌，非謂一有不符或矛盾，即認其全部均為不可採
      信（最高法院82年度台上字第1996號判決參照）；又人類
      之記憶可因時間、身體健康情況或事件本身具複雜性等因
      素而有所改變或增加其難度，難期記憶內容歷久不衰。查
      本院參酌證人吳峰全、丙○○均證稱僅見對方2 人下車，
      及被告供述，認定甲○○隻身前往輕敲被告車打招呼時僅
      被告2 人下車，證人甲○○此部分證述固有前後不一，惟
      其於警詢、偵查始終堅稱戊○○係持棒球棒命其上車，並
      由丁○○以手搭住肩膀推入車內，復在3 次不同地點，遭
      丁○○、甲男拉住而由戊○○徒手或持棒球棒毆打逼債等
      情，核與證人吳峰全所述目擊戊○○手持棒球棒相符，並
      有被害人受傷之醫院診斷書可按，其就證述遭被告2 人以
      強暴、脅迫妨害自由逼債之重點始終一致，揆諸前揭說明
      ，尚難據此而認證人甲○○證述不實。
（五）綜上所述，被告2 人上開所辯，均不足採信，本件事證明
      確，被告犯行堪以認定，應依法論科。
二、被告行為後，刑法、刑法施行法業已於94年2 月2 日、95年
    6 月14日修正公佈，並均自95年7 月1 日施行，參酌最高法
    院95年5 月23日刑事庭第8 次會議決議，應依刑法第2 條第
    1 項之規定，為新舊法比較：
（一）修正前刑法第28條規定：「二人以上共同實施犯罪之行為
      者，皆為正犯」，而修正後該條則將「實施」修正為「實
      行」，以排除陰謀共同正犯及預備共同正犯，被告於修法
      前後均構成共同正犯，並無歧異之處，本應依一般法律適
      用之原則，適用現行、有效之裁判時法論處。。
（二）本罪罰金刑部分：依修正前刑法第33條第5 款規定：罰金
      刑應處銀元1 元以上；並應依修正前罰金罰鍰提高標準條
      例第1 條規定，就其原定數額得提高為2 倍至10倍，但法
      律已依一定比率規定罰金或罰鍰之數額或倍數者，依其規
      定。惟修正後之刑法第33條第5 款規定：「罰金：新臺幣
      1,000 元以上，以百元計算之」，再依95年6 月14日增訂
      公布之刑法施行法第1 條之1 第2 項規定：「94年1 月7
      日刑法修正時，刑法分則編未修正之條文定有罰金者，自
      94年1 月7 日刑法修正施行後，就其所定數額提高為30
      倍，但72年6 月26日至94年1 月7 日新增或修正之條文，
      就其所定數額提高為3 倍」，比較修正前、後之罰金刑輕
      重，該罰金刑之最低刑度於修法後已有加重，故以舊法對
      被告較為有利。
（三）易科罰金之折算標準，經適用修正前刑法第41條、修正前
      罰金罰鍰提高標準條例第2 條（現已刪除）及現行法規所
      定貨幣單位折算新臺幣條例第2 條之結果，最高得以銀元
      300 元即新臺幣900 元折算1 日，依修正後刑法第41條之
      規定，則係以新臺幣1000元、2000元或3000元折算一日，
      比較結果，自以舊法有利於被告。
（四）本件經綜合比較結果，新法對被告並非有利，應依刑法第
      2 條第1 項前段之規定，適用行為時法即修正前之刑法處
      斷。
三、按刑法第302 條之妨害自由罪，原包括私禁及以其他非法方
    法剝奪人之行動自由而言，所謂非法方法，當包括強暴脅迫
    等情事在內，最高法院74年台上字第3404號判例可資參照。
    又刑法第302 條之妨害自由罪，係妨害他人自由之概括的規
    定，故行為人具有一定目的，以非法方法剝奪人之行動自由
    者，除法律別有處罰較重之規定（例如略誘及擄人勒贖等罪
    ），應適用各該規定處斷外，如以使人行無義務之事，或妨
    害人行使權利為目的，而其強暴脅迫復已達於剝奪人行動自
    由之程度，即祇成立本罪，不應再依同法第304 條論處。誠
    以此項使人行無義務之事，或妨害人行使權利之低度行為，
    應為剝奪人行動自由之高度行為所吸收，不能以其目的係在
    使人行無義務之事，或妨害人行使權利，認為係觸犯刑法第
    302 條第1 項及第304 條第1 項之二罪名，依同法第55條，
    從一重處斷，亦有最高法院29年上字第2359號判例意旨可資
    參照。被告戊○○、丁○○以強暴脅迫而剝奪人行動自由之
    方式，使甲○○上車並撥打電話向友人借錢，故核被告戊○○、丁○○2 人所為，係犯刑法第302 條第1 項非法剝奪他
    人行動自由罪，其等使人為無義務之事之低度行為，為剝奪
    行動自由之高度行為所吸收，不另論罪。被告戊○○、丁○○與甲男就上開犯行間，有犯意聯絡及行為分擔，應論以共
    同正犯。
四、原審對被告2 人予以論罪科刑，固非無見；惟查：本件被告
    2 人犯罪行為時間在中華民國96年4 月24日以前，所犯經核
    符合中華民國96年罪犯減刑條例第2 條第1 項規定，應依同
    條第2 條第1 項第3 款、第7 條規定減其宣告刑2 分之1 ，
    原判決未及適用該條例之規定，減輕其刑，容有未合。被告
    上訴意旨否認犯罪，指摘原判決不當，雖無理由，惟原判決
    既有上開可議，自應由本院予以撤銷改判。審酌被告2 人僅
    因被害人欠款多時，未循正當途徑予以解決，而以暴力方式
    剝奪他人行動自由，並使被害人迫於形勢而緊急向友人借錢
    還款，限制被害人行動期間復予以毆打，造成被害人身心恐
    懼所生實害，惟事後已與被害人和解，及被告犯後態度等一
    切情狀，爰量處如主文第2 項所示之刑。又被告2 人犯罪行
    為時間在中華民國96年4 月24日以前，所犯經核符合中華民
    國96年罪犯減刑條例第2 條第1 項規定，應依同條第2 條第
    1 項第3 款、第7 條規定減其宣告刑2 分之1 ，亦如主文第
    2 項所示，並均依修正前刑法第41條第1 項前段規定，定其
    易科罰金之折算標準。
五、不另為不受理諭知部分：
（一）公訴意旨略以：被告戊○○、丁○○於95年5 月13日凌晨
      1 時許強押甲○○上ZL─8985號自小客車期間，被告戊○○要求甲○○向友人借款來還債，或因甲○○拒打電話，
      或因朋友不借，或因甲○○在電話中向友人暗示求救，被
      告戊○○遂接續3 次將小客車停至大寮鄉三隆村、同鄉上
      寮村、大寮村等產業道路，強拉甲○○下車，並與丁○○
      、甲男共同基於傷害犯意連絡，由丁○○及甲男將甲○○
      拉住，戊○○則徒手毆打甲○○臉部，或以球棒毆打甲○○之左腰、臀部，用腳踢胸部，致甲○○受有左臀部、左
      腰挫傷皮下瘀血、右膝挫傷輕微浮腫等傷害，因認被告戊○○、丁○○另涉刑法第277 條第1 項傷害犯行。
（二）按應不起訴而起訴者，其起訴程序即屬違背規定，法院應
      諭知不受理之判決，刑事訴訟法第303 條第1 款定有明文
      。本件被告2 人此部分係涉犯刑法第277 條第1 項之傷害
      罪，依同法第287 條前段之規定須告訴乃論。經查，檢察
      官雖於95年10月14日已撰妥聲請簡易判決處刑書，然因尚
      未向原審法院提出前開起訴書及全案相關卷證，故尚未合
      法繫屬於法院，又告訴人甲○○於95年11月13日亦具狀向
      臺灣高雄地方法院檢察署表示撤回告訴，而檢察官係於95
      年11月15日始向原審法院提起公訴，而繫屬於法院，有該
      撤回告訴狀、臺灣高雄地方法院檢察署檢察官收狀時間之
      圓戳章、原審收文戳章在卷可稽，是告訴人於偵查中撤回
      告訴，本應為不起訴處分，檢察官猶向原審法院提起公訴
      ，實有未洽，揆諸前開說明，本應為不受理之諭知，惟公
      訴人認此部分與前開有罪部分有牽連犯裁判上一罪之牽連
      關係，爰不另為不受理之諭知，併此敘明。
據上論斷，應依刑事訴訟法第369條第1項前段、第364條、第299
條第1 項前段，刑法第2 條第1 項前段、第28條、第302 條第1
項、修正前刑法第41條第1 項前段，刑法施行法第1 條之1 、中
華民國96年罪犯減刑條例第2 條第1 項第3 款、第7 條、第9 條
、修正前罰金罰鍰提高標準條例第2 條，現行法規所定貨幣單位
折算新臺幣條例第2 條，判決如主文。
本案經檢察官彭南雄到庭執行職務。
中　　華　　民　　國　　96　　年　　7 　　月　 24　　日
                  刑事第七庭    審判長法  官  莊飛宗
                                      法  官  孫啟強
                                      法  官  邱明弘
以上正本證明與原本無異。
如不服本判決應於收受本判決後10日內向本院提出上訴書狀，其
未敘述上訴理由者，並得於提起上訴後10日內向本院補提理由書
狀（應附繕本）「切勿逕送上級法院」。
中　　華　　民　　國　　96　　年　　7 　　月　　24　　日
　　　　　　　　　　　　　　　　　　　書記官  王婉蓉
附錄本件論罪科刑法條：
中華民國刑法第302條
（剝奪他人行動自由罪）
私行拘禁或以其他非法方法，剝奪人之行動自由者，處5 年以下
有期徒刑、拘役或3 百元以下罰金。
因而致人於死者，處無期徒刑或7 年以上有期徒刑，致重傷者，
處3 年以上十年以下有期徒刑。
第 1 項之未遂犯罰之。
